臺灣新北地方法院三重簡易庭民事裁定
111年度重簡字第2252號
原      告  尚億資產管理有限公司

法定代理人  李月娥  
被      告  黃柏維


上列當事人間請求清償借款事件，本院裁定如下：
    主  文
本件移送臺灣臺北地方法院。
    理  由
一、按訴訟之全部或一部，法院認為無管轄權者，依原告聲請或
    依職權以裁定移送於其管轄法院，民事訴訟法第28條第1項
    定有明文。次按當事人就關於一定法律關係而生之訴訟，得
    以合意定第一審管轄法院，惟於民事訴訟法定有專屬管轄之
    訴訟，不適用之，此觀民事訴訟法第24條第1項、第26條自
    明。上開規定於簡易訴訟程序亦有適用，同法第436條第2項
    定有明文。故除專屬管轄外，因雙方當事人之合意，使本無
    管轄權之法院因而有管轄權，本有管轄權之法院即喪失管轄
    權，合意管轄一經約定，原告即應向合意管轄之法院起訴，
    不得向他法院起訴。從而，當事人以合意定第一審管轄法院
    者，如具備上開法定要件，當事人及法院均應受其拘束，關
    於合意管轄之規定，除專屬管轄外，得排斥其他審判籍而優
    先適用（最高法院99年度台抗字第110號裁定）。又債權讓
    與係以移轉特定債權為標的之契約，其受讓人固僅受讓債權
    ，並非承受契約當事人之地位，惟對於債之同一性不生影響
    ，因此附隨於原債權之抗辯權（即實體法上之抗辯，及訴訟
    法上之抗辯如合意管轄及仲裁契約之抗辯），亦不因債權之
    讓與而喪失（最高法院97年度台上字第793號判決）。
二、經查，本件被告前向訴外人安泰商業銀行股份有限公司（下
    稱安泰銀行）成立消費借貸關係，未依約償還，因安泰銀行
    已將對被告之債權轉讓長鑫資產管理股份有限公司，長鑫資
    產管理股份有限公司復將上開債權轉讓原告，是原告輾轉自
    安泰銀行受讓上開債權，自應同受此合意管轄之拘束。本件
    原告係依據被告與訴外人安泰銀行間之信用借款契約書（下
    稱系爭契約）請求被告清償借款，該系爭契約第20條前段記
    載：「本契約涉訟時，雙方同意以台北地方法院為第一審管
    轄法院。」，有系爭契約1份附卷足憑（本院卷第17頁），
    依前揭說明，合意管轄之約定亦應拘束受讓債權之原告。準
    此，本件應由臺灣臺北地方法院管轄。原告向無管轄權之本
    院起訴，顯有違誤，爰依職權將本件移送於該管轄法院。
三、依首揭法條規定，裁定如主文。
中　　華　　民　　國　　111 　年　　11　　月　　15　　日
                  三重簡易庭  法　官 王凱俐
以上為正本係照原本作成。
如不服本裁定，應於送達後10日內，向本院提出抗告狀並表明抗
告理由，如於本裁定宣示後送達前提起抗告者，應於裁定送達後
10日內補提抗告理由書（須附繕本），並繳納抗告費新臺幣1000
元。
中　　華　　民　　國　　111 　年　　11　　月　　15　　日
                              書記官　李采錡